臺灣新竹地方法院民事小額判決  
111年度竹小字第517號
原      告  明台產物保險股份有限公司

法定代理人  松延洋介
訴訟代理人  王一如  


被      告  鄭雅純  
上列當事人間損害賠償事件，本院於民國111年9月1日辯論終結
，判決如下：
    主      文
被告應給付原告新臺幣貳萬叁仟零貳拾貳元，及自民國一一一年
七月二十三日起至清償日止，按年息百分之五計算之利息。
原告其餘之訴駁回。
訴訟費用新臺幣壹仟元由被告負擔新臺幣陸佰柒拾捌元，餘由原
告負擔。
本判決第一項得假執行。
    爭執事項之理由要領
一、本院依新竹市警察局民國111年7月26日竹市警交字第111002
    9853號函檢送之本件交通事故資料，認本件交通事故之發生
    係因被告未注意車前狀態之過失所致。
二、按修復費用以必要者為限，以新品換舊品而更換之零件，應
    予以折舊。查原告確已依保險契約理賠車牌號碼000-0000號
    自用小客車受損之修復費用新臺幣（下同）33,940元（含工
    資8,836元、烤漆12,973元、零件12,131元），有原告提出
    之估價單、結帳工單、統一發票、車損照片在卷可稽，應堪
    足採信。惟該車牌號碼000-0000號自用小客車係103年11月
    出廠，有原告提出之行車執照影本在卷可按，算至本件交通
    事故發生時（即109年10月26日）已使用超過5年，依前揭說
    明，以新品換舊品而更換之零件，自應予以折舊。而依行政
    院公布之固定資產耐用年數表及固定資產折舊率表，自用小
    客車耐用年數5年，採定率遞減法計算折舊，每年折舊369/1
    000，其最後1年之折舊額，加歷年折舊累計額，其總和不得
    超過該資產成本原額之9/10，依此計算該車牌號碼000-0000
    號自用小客車更新零件折舊後之必要修復費用即為1,213元
    。據此，該車牌號碼000-0000號自用小客車之必要修復費用
    即為23,022元（計算式如下：工資8,836元＋烤漆12,973元＋
    折舊後之零件1,213元＝23,022元）。
三、據此，原告依保險代位請求權及侵權行為之法律關係，請求
    被告給付23,022元，及自起訴狀繕本送達翌日即111年7月23
    日起至清償日止按年息百分之5計算之利息，即為有理由，
    應予准許。至逾上開部分以外之請求，則無理由，應予駁回
    。
中    華    民    國   111    年     9    月     15   日
                  新竹簡易庭    法  官  汪銘欽
以上正本係照原本作成。
如對本判決上訴，非以其違背法令為理由不得為之，且須於判決
送達後二十日內以上訴狀記載上訴理由向本院提出上訴狀。如委
任律師提起上訴者，應一併繳納上訴審裁判費。
中    華    民    國   111    年     9    月     15   日
                                書記官  周育瑜
附錄：
一、民事訴訟法第436條之18第1項：
    （小額訴訟程序）判決書得僅記載主文，就當事人有爭執事
    項，於必要時得加記理由要領。
二、民事訴訟法第436條之24第2項：
    對於小額程序之第一審裁判上訴或抗告，非以其違背法令為
    理由，不得為之。
三、民事訴訟法第436條之25：
    上訴狀內應記載上訴理由，表明下列各款事項：
    (一)原判決所違背之法令及其具體內容。
    (二)依訴訟資料可認為原判決有違背法令之具體事實。